臺灣高等法院刑事判決
110年度上訴字第984號
上  訴  人  
即  被  告  沈于傑


選任辯護人  劉政杰律師
            李浩霆律師
上列上訴人即被告因詐欺等案件，不服臺灣臺北地方法院109年
度訴字第565號，中華民國110年1月19日第一審判決（起訴案號
：臺灣臺北地方檢察署109年度偵字第6402、7637號），提起上
訴，本院判決如下：
    主  文
原判決關於乙○○三人以上共同詐欺取財未遂罪部分暨所定應執行
刑，均撤銷。
乙○○犯三人以上共同詐欺取財未遂罪，處有期徒刑陸月。扣案之
行動電話壹支（含門號0000000000號之SIM卡壹張）沒收。
其他上訴駁回。
    事  實
一、乙○○（微信暱稱「小雄」）於民國109年1月25日左右，基於
    參與犯罪組織之犯意，加入姓名年籍均不詳、暱稱「阿頭目
    」、「史迪奇」、「小哥哥」、「小胖虎」、「高」、「AC
    E」等成年男子所組成3人以上，以實施詐術為手段，具有持
    續性、牟利性之有結構性詐欺集團組織，擔任「收簿手」，
    負責依詐欺集團成員之指示，於特定時間前往特定超商，領
    取詐欺集團成員以租用帳戶、代辦貸款、謀職等不實理由訛
    詐他人所取得裝有金融帳戶資料之包裹後，再依指示寄交至
    特定處所，供詐欺集團成員對外詐騙使用，其則每領取1件
    包裹可獲得新臺幣(下同)1,000元之報酬。嗣其與詐欺集團
    成員即共同意圖為自己不法之所有，基於三人以上共同詐欺
    取財之犯意聯絡，分別為下列犯行：
　㈠詐欺集團某成員於109年2月4日起，向甲○○以租用帳戶之不實
    理由，騙取甲○○將附表編號1「包裹內容」欄所示之存摺、
    金融卡等物，郵寄至附表編號1「取簿地點」欄內所示之超
    商，復由乙○○依「阿頭目」之指示，於109年2月9日前往該
    超商領取該郵寄包裹後，再至桃園市○○區○○路0段000號「空
    軍一號」貨運站，轉寄該包裹至「空軍一號」貨運之臺中總
    站，以此方式使詐欺集團成員取得包裹內之人頭帳戶資料，
    而作為對外詐欺取財使用。
　㈡詐欺集團某成員於109年2月15日前某時起，向丙○○以租用帳
    戶之不實理由，騙取丙○○將附表編號2「包裹內容」欄所示
    之存摺、金融卡等物，郵寄至附表編號2「取簿地點」欄內
    所示之超商，乙○○復依「阿頭目」 之指示，於109年2月19
    日前往該超商領取該郵寄包裹時，當場遭接獲情資之員警攔
    查而未能得逞，警方並扣得如附表編號2「包裹內容」欄內
    所示之存摺、金融卡等物及乙○○所有之IPHONE XMAX行動電
    話1支（含門號0000000000號之SIM卡1張），因而查獲上情
    。嗣乙○○並在員警陪同下，陸續於附表編號3至6「取簿時間
    」、「取簿地點」欄所示之時間、地點，依序領取附表編號
    3至6所示之包裹。
二、案經丙○○訴由臺北市政府警察局中山分局、暨同警察局信義
    分局報請臺灣臺北地方檢察署檢察官偵查起訴。
    理  由
壹、證據能力方面
一、按被告以外之人於審判外之言詞或書面陳述，除法律有規定
    者外，不得作為證據，刑事訴訟法第159條第1項固定有明文
    ；惟被告以外之人於審判外之陳述，雖不符同法第159條之1
    至第159條之4之規定，而經當事人於審判程序同意作為證據
    ，法院審酌該言詞陳述或書面陳述作成時之情況，認為適當
    者，亦得為證據，同法第159條之5第1項亦定有明文。經查
    ，本判決所引用之被告以外之人於審判外之陳述，固均屬傳
    聞證據，惟上訴人即被告乙○○及其辯護人就前揭審判外陳述
    均表示同意具有證據能力（見本院卷第60至62、98至105頁
    ）；而檢察官亦表示上開證據均有證據能力（同上卷頁）。
    本院審酌上開證據製作時之情況，尚查無違法不當及證明力
    明顯過低之瑕疵，亦認為以之作為證據應屬適當，爰逕依刑
    事訴訟法第159條之5第1項規定，認前揭證據均例外有證據
    能力。惟關於本判決所引用之證人於警詢中之陳述筆錄，因
    依據組織犯罪防制條例第12條前段規定，訊問證人之筆錄，
    以在檢察官或法官面前作成，並經踐行刑事訴訟法所定訊問
    證人之程序者為限，始得採為證據，因之就被告違反組織犯
    罪防制條例部分，即不引用各該證人於警詢中之陳述筆錄作
    為證據，併予敘明。　　
二、本判決所引用之其餘文書證據及證物，並無證據證明係公務
    員違背法定程序所取得，亦無顯有不可信之情況，且經本院
    於審理期日合法調查，該等證據自得作為本案裁判之資料。
貳、實體方面
一、認定犯罪事實所憑證據及理由
  ㈠上開犯罪事實，業據被告於原審及本院審理時均坦承不諱（
    見原審卷第60、264至266頁、本院卷第107至109頁），核與
    證人即被告友人李秉桓、楊珹宇於警詢中之證述大致相符（
    見臺灣臺北地方檢察署109年度偵字第7637號卷〈下稱第7637
    號卷〉第29至39、45至53頁），亦與證人即告訴人丙○○、被
    害人甲○○、證人周世杰、江志銘、彭淑雍於警詢、原審審理
    中及證人賴柏佑於警詢中分別證述受詐騙之情節並無齟齬（
    見臺灣臺北地方檢察署109年度偵字第6402號卷〈下稱第6402
    號卷〉第31至37、227至229、231至233、235至241、243至24
    7頁、第7637號卷第85至93頁、原審卷第99至113、132至136
    頁），且有臺北市政府警察局中山分局搜索扣押筆錄暨扣押
    物品目錄表、交貨便服務單暨附表編號2至6所示物品影本、
    扣案物品採證照片、被告所持用行動電話內與「史迪奇」、
    「小哥哥」、「小胖虎」、「高」、「ACE」、「阿頭目」
    等人之微信對話內容翻拍照片、D&C海天網頁截圖、林世宗
    臉書擷圖、員警職務報告、7-ELEVEN交貨便服務單影本、7-
    ELEVEN掬華門市進退貨明細表、貨態查詢系統截圖、被告領
    取包裹之監視器錄影畫面截圖等件在卷可參（見第6402號卷
    第43至47、51、55至61、65至69、73至77、81至83、87至91
    、95至101、105至109、113至117、119至121、123至137、3
    67至369頁、第7637號卷第95至103、111至117頁、原審卷第
    169至243頁），復有如附表編號2至6所示之物及被告所有之
    IPHONE XMAX行動電話1支（含門號0000000000號之SIM卡1張
    ）等物扣案可稽。　
　㈡被告所參與之詐欺集團，應符合組織犯罪防制條例第2條第1
    項所定之犯罪組織：　
　⒈按組織犯罪防制條例所稱之犯罪組織，係指3人以上，以實施
    強暴、脅迫、詐欺、恐嚇為手段或最重本刑逾5年有期徒刑
    之罪，所組成具有持續性或牟利性之有結構性組織；而所稱
    有結構性組織，係指非為立即實施犯罪而隨意組成，不以具
    有名稱、規約、儀式、固定處所、成員持續參與或分工明確
    為必要，同條例第2條第1項、第2項分別定有明文。　　
　⒉依被告供述之犯罪情節及各該證人所述遭詐騙之經過，可知
    被告所參與之「阿頭目」、「史迪奇」、「小哥哥」、「小
    胖虎」、「高」、「ACE」等人所屬詐欺集團，其成員係以
    詐騙他人財物獲取不法所得為目的，先由機房人員聯絡如附
    表所示之各該被害人，再施用詐術、索取帳戶資料、指派收
    簿手取件、寄件等，堪認本案詐欺集團係透過縝密之計畫與
    分工，成員彼此間相互配合，由多數人組成而於一定期間內
    持續以實施詐欺為手段牟利，並具有完善結構之組織，核屬
    3人以上，以實施詐術為手段，所組成具有持續性及牟利性
    之有結構性犯罪組織。是以上揭詐欺集團，應符合組織犯罪
    防制條例第2條第1項所定之「犯罪組織」，至屬灼然。
　㈢依下列說明，被告與詐欺集團成員間確有犯意聯絡：
  ⒈按共同實行犯罪行為之人，在共同意思範圍以內，各自分擔
    犯罪行為之一部，彼此協力、相互補充以達其犯罪之目的者
    ，即應對於全部所發生之結果，共同負責，故不以實際參與
    犯罪構成要件行為或參與每一階段之犯罪行為為必要。又共
    同正犯之意思聯絡，原不以數人間直接發生者為限，即有間
    接之聯絡者，亦包括在內（最高法院107年度台上字第4444
    號判決意旨參照）。
  ⒉依前揭各項事證及說明，顯見上開詐欺集團於詐欺犯行之分
    工上極為精細，分別有實施詐術之機房人員、領取並轉寄受
    騙帳戶資料之收簿手（即如被告）、指揮收簿手之人員（即
    如「阿頭目」）等各分層成員，以遂行本件犯行而牟取不法
    所得，集團成員間固未必彼此有所認識或清楚知悉他人所分
    擔之犯罪分工內容，然此一間接聯絡犯罪之態樣，正係具備
    一定規模犯罪所衍生之細密分工模式，參與犯罪者透過相互
    利用彼此之犯罪角色分工，而形成一個共同犯罪之整體以利
    犯罪牟財。職是之故，被告既對參與詐欺集團而遂行本案詐
    欺犯行有所認知，堪認其對集團成員彼此間極可能係透過分
    工合作、互相支援以完成詐欺取財之犯罪行為一節當亦有所
    預見，則其既係以自己共同犯罪之意思，相互支援及分工合
    作，以達上揭犯罪之目的，自應就所參與犯罪之全部犯罪結
    果共同負責，而應論以共同正犯，其理至明。至被告縱使未
    與集團其他成員謀面或直接聯繫，亦未明確知悉集團內其他
    成員身分及所在，彼此互不認識，亦不過係詐欺集團細密分
    工模式下之當然結果，自無礙於被告仍屬本案共同正犯之認
    定。
  ㈣綜上所述，足徵被告任意性之自白核與事實相符，自堪採信
    。是以本件事證已臻明確，被告之犯行應堪認定。
二、論罪之說明
  ㈠被告之罪名：
    核被告參與上揭詐欺集團之行為，係犯組織犯罪防制條例第
    3條第1項後段之參與犯罪組織罪；其所為如事實欄一㈠所示
    犯行（即附表編號1所示部分），係犯刑法第339條之4第1項
    第2款之三人以上共同詐欺取財罪（下稱加重詐欺罪）；其
    所為如事實欄一㈡所示犯行（即附表編號2所示部分），係犯
    刑法第339條之4第1項第2款、第2項之三人以上共同詐欺取
    財未遂罪（下稱加重詐欺未遂罪）。
  ㈡共同正犯：　
　　被告與「阿頭目」、「史迪奇」、「小哥哥」、「小胖虎」
    、「高」、「ACE」及其他詐欺集團成員間，就上揭犯行有
    犯意聯絡及行為分擔，為共同正犯。
　㈢想像競合犯：
　　按審酌現今詐欺集團之成員皆係為欺罔他人，騙取財物，方
    參與以詐術為目的之犯罪組織。倘若行為人於參與詐欺犯罪
    組織之行為繼續中，先後多次為加重詐欺之行為，因參與犯
    罪組織罪為繼續犯，犯罪一直繼續進行，直至犯罪組織解散
    ，或其脫離犯罪組織時，其犯行始行終結。故該參與犯罪組
    織與其後之多次加重詐欺之行為皆有所重合，然因行為人僅
    為一參與犯罪組織行為，侵害一社會法益，屬單純一罪，應
    僅就「該案中」與參與犯罪組織罪時間較為密切之首次加重
    詐欺犯行，論以參與犯罪組織罪及加重詐欺罪之想像競合犯
    ，而其他之加重詐欺犯行，祗需單獨論罪科刑即可，無需再
    另論以參與犯罪組織罪，以避免重複評價。是依上揭說明，
    被告所犯參與犯罪組織罪與事實欄一㈠所示本案首次加重詐
    欺罪，均係為求詐得被害人甲○○之財物，犯罪目的單一，各
    行為間亦有局部同一之情形，為想像競合犯，依刑法第55條
    規定，應從一重之加重詐欺罪處斷。　　
　㈣數罪併罰：
　  被告所犯加重詐欺罪、加重詐欺未遂罪間，犯意各別，行為
    互殊，應予分別論處。惟因加重詐欺罪部分，經諭知不得易
    科罰金且不得易服社會勞動之刑，而加重詐欺未遂罪部分則
    經諭知不得易科罰金但得易服社會勞動之刑（均詳如下述）
    ，是依刑法第50條第1項但書第3款、第2項規定，於被告日
    後執行本案並請求檢察官聲請定應執行刑前，尚不得併合處
    罰。　　　
　㈤刑之減輕：
    被告已著手事實欄一㈡所示加重詐欺犯罪之實行，惟尚未得
    手即遭警方查獲，為未遂犯，爰依刑法第25條第2項規定，
    就此部分犯行按既遂犯之刑減輕其刑。　
　㈥本件無刑法第59條減輕其刑規定之適用：
    按刑法第59條規定之酌量減輕其刑，必須犯罪另有特殊之原
    因與環境，在客觀上足以引起一般同情，認為即使宣告法定
    最低度刑，猶嫌過重者，始有其適用（最高法院105年度台
    上字第2625號判決意旨參照）。被告上訴意旨略以：被告之
    所以加入詐欺集團擔任收簿手之角色，乃一時迷失於金錢之
    誘惑而鋌而走險，對於其犯行於偵查及原審審理中均坦承不
    諱，表示悔悟之意，犯後態度良好，且被告並非本案之主導
    者，僅為最下游之收簿手角色，參與程度輕微，於本案亦僅
    獲取1,000元報酬，且僅有一次既遂，餘則未遂，犯罪情狀
    堪可憫恕，並請審酌被告犯罪之動機、目的、生活狀況與智
    識程度等情，依刑法第59條規定減輕其刑云云。惟衡以近年
    來詐欺案件頻傳，且趨於集團化、組織化，甚至結合網路、
    電信、通訊科技，每每造成廣大民眾受騙，此與傳統犯罪型
    態有別，若僅論以一般詐欺罪責，實無法充分評價行為人之
    惡性，從而立法者乃因此增訂加重詐欺罪之規定，以求對此
    種特殊詐欺型態行為之惡性及對於社會影響、刑法各罪之衡
    平，而此等犯行刻經檢警嚴厲查緝，亦經政府極力宣導及媒
    體廣為宣導，被告自無不知之理，其猶參與本案詐欺集團而
    共同對各該被害人行騙，惡性已屬非輕，復考量被告正值青
    壯，尤應依循正軌獲取所得，其與詐欺集團共同對各該被害
    人詐欺取財之作為，相較於安分守己正當工作者，顯無法引
    起一般人之同情或憫恕。被告既無畏嚴刑之峻厲，鋌而走險
    參與加重詐欺犯行，自應為其行為負責。綜觀其情節，誠難
    認屬輕微，自應嚴厲規範，縱其上開所執情詞非虛，亦非特
    殊之原因或堅強事由，客觀上仍不足以引起一般同情，自無
    依刑法第59條規定減輕其刑之餘地。故被告上訴意旨徒執前
    詞，請求依刑法第59條減輕其刑云云，容非足取。
三、上訴駁回之理由（即事實欄一㈠所示部分）
  ㈠原審經詳細調查後，本於相同見解，以被告犯事實欄一㈠所示
    加重詐欺罪、參與犯罪組織罪之事證明確，經依刑法第55條
    想像競合犯之規定，從一重之加重詐欺罪處斷後，因而適用
    組織犯罪防制條例第3條第1項後段、刑法第11條前段、第28
    條、第339條之4第1項第2款、第55條、刑法施行法第1條之1
    第1項之規定，並審酌被告正值青壯，不思循正當管道賺取
    所需，竟貪圖己利加入詐欺集團，騙取被害人之金融帳戶，
    危害社會秩序，所為應予非難，另考量被告於本案所扮演取
    簿手之角色、其參與犯罪之程度、犯罪之動機、目的、手段
    ，兼衡其平日素行、於原審審理中自承之智識程度、家庭生
    活經濟狀況（見原審卷第266頁）及犯後態度等一切情狀，
    酌情量處被告有期徒刑1年2月；復就強制工作部分說明：被
    告在詐欺集團擔任取簿手工作，依詐欺集團成員之指示前往
    特定超商領取被害人寄交之帳戶資料後，再轉寄至詐欺集團
    成員所指定之特定處所，其非居於發起、主持、操縱、指揮
    等重要角色，其行為之社會危險性較低，且被告行為時為21
    歲，甫參與詐欺集團，參與時間非長，依被告供稱其現有正
    常工作（見原審卷第266頁），是依卷內事證，尚難認其有
    犯罪習慣，或係因遊蕩、懶惰成習而犯罪者，對社會所生危
    害尚非甚鉅，其經本案論罪科刑之處罰，已足以促其心生警
    惕，嚇阻再犯，並無再採取刑罰以外之措施限制其自由，以
    預防矯治其社會危險性之必要，依憲法比例原則之規範，認
    尚未達須以保安處分預防矯治之程度，爰裁量不予宣告強制
    工作；且就沒收部分說明：①被告遭警扣案之行動電話1支（
    含門號0000000000號SIM卡1張），係被告所有，且為被告與
    本案詐欺集團成員聯繫之用，業經被告供述明確，爰依刑法
    第38條第2項規定予以沒收。②至公訴意旨雖依被告於警詢中
    所言，請求對其所得報酬2至3萬元諭知沒收及追徵，惟被告
    於偵查及原審審理中供稱：我每領得1個包裹之報酬為1,000
    元，附表編號1所示部分，我有取得1,000元等語（見第6402
    號卷第161頁、原審卷第265頁），此外復無其他事證足以證
    明被告領取附表編號1所示包裹，實際取得之報酬超過1,000
    元，則被告此部分實際取得之犯罪所得應僅有1,000元，且
    未扣案，爰依刑法第38條之1（原判決誤載為第38條）第1項
    前段、第3項規定宣告沒收，於全部或一部不能沒收或不宜
    執行沒收時，追徵其價額。至被告於警詢所述超過1,000元
    之部分，因無法證明與此部分犯行相關，自無從宣告沒收。
    ③另如附表編號1所示「包裹內容」欄內所示之物，非屬被告
    所有，亦非違禁物，且該等物品本身亦未表彰財產價值，單
    獨存在不具刑法上之非難性，尚可透過補發或掛失止付程序
    即可使之喪失功用，且就沒收制度所欲達成之社會防衛目的
    亦無任何助益，欠缺刑法上之重要性，為免耗費司法資源，
    爰不予宣告沒收等旨。經核原審認定事實及適用法律均無不
    合，量刑及沒收之諭知亦屬妥適。　　
　㈡被告上訴意旨略以：被告僅係最下游之收簿手，本案亦僅獲
    取1,000元報酬，復於上訴後積極與被害人和解，爰請斟酌
    上情，從輕量刑云云。惟按刑之量定，為求個案裁判之妥當
    性，法律賦予法院裁量之權，量刑輕重，屬為裁判之法院得
    依職權自由裁量之事項，苟其量刑已以行為人之責任為基礎
    ，並斟酌刑法第57條各款所列情狀，在法定刑度內，酌量科
    刑，如無偏執一端，致明顯失出失入情形，即不得單就量刑
    部分遽指為不當或違法。本件原審就被告陳俊銘之量刑基礎
    ，已於判決內具體說明，業見前述，顯已斟酌刑法第57條各
    款事由而為刑之量定，係以行為人責任為基礎，兼顧對被告
    陳俊銘有利與不利之科刑資料，並未逾越法定刑度，亦無濫
    用裁量權而有顯然失入或有失衡平之情事，核與罪刑相當原
    則無悖，自不得再任意指摘或摭拾其中之片段而指稱原判決
    量刑有所不當或違法。況被告所犯之加重詐欺罪法定最低本
    刑為有期徒刑1年，原審僅從輕量處有期徒刑1年2月，已接
    近最低度刑，對被告至為寬厚，縱仍與被告主觀上之期待有
    所落差，仍難遽指原審量刑有何違誤。至被告雖表示願與被
    害人甲○○和解云云，然經本院依法傳喚該被害人到庭進行調
    解及審判，該被害人均未到庭，故未能達成和解；而究其實
    質，被害人甲○○是否與被告和解，本屬其之選擇自由，其並
    無與被告和解之義務，自不能僅因被告一方有和解意願，但
    該被害人選擇不與被告和解，即遽認被告之量刑基礎已有變
    更，而執此指摘原審量刑有所不當。是被告徒憑前詞，上訴
    請求從輕量刑云云，自無足取。
　㈢準此，被告上訴坦承此部分犯行，但請求依刑法第59條規定
    酌減其刑，且請求從輕量刑云云，均非可取，俱如前述，是
    其此部分上訴為無理由，應予駁回。
四、撤銷改判之理由（即事實欄一㈡所示部分）
  ㈠原審經詳細調查後，以被告犯事實欄一㈡所示加重詐欺未遂罪
    之事證明確，予以論罪科刑，固非無見。惟查，被告於本院
    審理時已與告訴人丙○○達成和解，該告訴人亦表示願意原諒
    被告，給予被告從輕量刑，有本院和解筆錄在卷可按（見本
    院卷第88、89頁），足見其尚知正視己非，犯後彌縫態度可
    取，是以此部分犯行之量刑基礎已有變更，原審未及審酌，
    即容有未合。準此，被告上訴意旨指摘及此，為有理由，原
    判決此部分已屬無可維持，自應由本院將原判決此部分暨所
    定應執行刑均撤銷，另為適法判決。
　㈡自為科刑部分：
    本院以行為人之責任為基礎，審酌現今詐欺集團之詐騙事件
    層出不窮、手法日益翻新，政府及相關單位無不窮盡心力追
    查、防堵，大眾傳播媒體更屢屢報導民眾因被騙受損，甚至
    畢生積蓄因此化為烏有之相關新聞，被告正值青壯，本應依
    循正軌獲取所得，詎其不思此為，竟與本件詐欺集團共同為
    加重詐欺犯行，而以前揭手法詐取告訴人丙○○之金融帳戶資
    料，危害社會秩序，是被告所為自應受有相當程度之刑事非
    難；另考量被告於犯後已能坦承犯行，並與告訴人丙○○於本
    院審理時達成和解，有本院和解筆錄在卷可按，足見被告於
    犯後尚知正視己非，彌縫態度可取，且被告與詐欺集團之分
    工，較諸實際策畫佈局、分配任務、施用詐術之核心份子而
    言，僅居於聽從指示、代替涉險之次要性角色，兼衡被告犯
    罪之動機、目的、手法、素行（前有毒品前科，但本件尚不
    構成累犯）、學歷為國中畢業之智識程度、從事配管之工作
    、未婚之生活狀況（以上見本院卷第109、110頁）暨告訴人
    丙○○表示不再追究之意見等一切情狀，酌情改量處如主文欄
    第2項所示之刑。　　
  ㈢自為沒收部分：
　⒈扣案之行動電話1支（含門號0000000000號之SIM卡1張），係
    被告所有，且為被告與本案詐欺集團成員聯繫之用，業經被
    告於原審審理時供述明確（見原審卷第264、265頁），爰依
    刑法第38條第2項前段規定，併予宣告沒收。
　⒉又被告就事實欄一㈡所示加重詐欺犯行，於尚未得逞之際，即
    遭警方查獲，因而尚未取得報酬，此據被告於原審審理時供
    明在卷（見原審卷第265頁），卷內亦無證據足資證明被告
    就此部分犯行業已取得任何報酬，自無從對被告併予宣告沒
    收。
　⒊另就扣案如附表編號2至6所示「包裹內容」欄內所示之物，
    非屬被告所有，亦非違禁物，且該等物品本身價值非鉅，尚
    可透過補發或掛失止付程序，即可使之喪失功用，就沒收制
    度所欲達成之社會防衛目的並無任何助益，欠缺刑法上之重
    要性，爰不予宣告沒收。　
五、緩刑與否之說明
　　按受2年以下有期徒刑、拘役或罰金之宣告，而有下列情形
    之一，認以暫不執行為適當者，得宣告2年以上5年以下之緩
    刑：一、未曾因故意犯罪受有期徒刑以上刑之宣告者。二、
    前因故意犯罪受有期徒刑以上刑之宣告，執行完畢或赦免後
    ，5年以內未曾因故意犯罪受有期徒刑以上刑之宣告者，刑
    法第74條第1項定有明文。被告上訴意旨雖另請求宣告附負
    擔之緩刑云云。然查，被告前因違反毒品危害防制條例案件
    ，經臺灣桃園地方法院以105年度少訴字第25號判決判處有
    期徒刑3年，再經本院以105年度少上訴字第14號判決撤銷原
    判決，改判有期徒刑10月，緩刑5年，並於105年12月19日確
    定，現緩刑尚未期滿，有本院被告前案紀錄表在卷可按。是
    被告前已因故意犯罪受有期徒刑以上刑之宣告，且該宣告之
    刑亦尚無執行完畢已逾5年之情形，則其所犯本罪即無刑法
    第74條第1項所列2款緩刑規定之適用餘地，自無從為緩刑之
    宣告。是以被告上訴請求宣告緩刑，於法自無足取。
據上論斷，應依刑事訴訟法第369條第1項前段、第368條、第364
條、第299條第1項前段，刑法第11條前段、第28條、第339條之4
第1項第2款、第2項、第25條第2項、第38條第2項前段，刑法施
行法第1條之1第1項，判決如主文。
本案經檢察官陳鴻濤提起公訴，被告提起上訴後，由檢察官羅松
芳到庭執行職務。
中　　華　　民　　國　　110 　年　　5 　　月　　26　　日
　　　　　　　　　刑事第九庭  審判長法　官  潘翠雪
　　　　　　　　　　　　　　　　　  法　官  陳俞婷
　　　　　　　　　　　　　　　　　  法　官  陳信旗
以上正本證明與原本無異。
如不服本判決，應於收受送達後20日內向本院提出上訴書狀，其
未敘述上訴之理由者並得於提起上訴後20日內向本院補提理由書
（均須按他造當事人之人數附繕本）「切勿逕送上級法院」。
                                    書記官  董佳貞
中　　華　　民　　國　　110 　年　　5 　　月　　26　　日

附表      編號 取簿時間 取簿地點 戶名 金融機構帳號 包裹內容  1 109年2月9日22時1分許 臺北市○○區○○路0段000號（7-11掬華門市） 甲○○ 000-0000000000000號 合作金庫銀行存摺1本、合作金庫銀行金融卡1張 2 109年2月19日17時50分許 臺北市○○區○○○路0段00號（7-11勝權門市）遭警現行犯逮捕 丙○○ 000-00000000000000號 郵局存摺1本、郵局金融卡1張 3 109年2月19日21時17分許 臺北市○○區○○○路0段00號（7-11金鑽門市）警方陪同領取 周世杰 000-000000000000號 華南銀行存摺1本、華南銀行金融卡1張     000-0000000000000號 合作金庫銀行存摺1本、合作金庫銀行金融卡1張     000-000000000000號 臺灣銀行存摺1本、臺灣銀行金融卡1張     000-000000000000號 富邦銀行存摺1本、富邦銀行金融卡1張 4 109年2月19日22時18分許 臺北市○○區○○街00○0號（7-11通化門市）警方陪同領取 賴柏佑 000-0000000000000號 合作金庫銀行存摺影本1本、合作金庫銀行金融卡1張、賴柏佑身分證正反面影本1份 5 109年2月19日22時22分許 臺北市○○區○○街000號（7-11華電門市）警方陪同領取 江志銘 000-000000000000號 國泰世華銀行金融卡1張     000-00000000000號 臺灣企銀金融卡1張     000-0000000000000號 合作金庫銀行金融卡1張      上開三家銀行帳戶存摺暨江志銘身分證正反面影本共2張 6 109年2月19日22時33分許 臺北市○○區○○街00號（7-11安居門市）警方陪同領取 彭淑雍 000-000000000000號 土地銀行存摺影本1份、土地銀行金融卡1張、彭淑雍身分證正反面影本各1張     000-000000000000號 臺灣銀行存摺影本1份、臺灣銀行金融卡1張 

附錄本案論罪科刑法條全文：
刑法第339條
    意圖為自己或第三人不法之所有，以詐術使人將本人或第三
    人之物交付者，處五年以下有期徒刑、拘役或科或併科五十
    萬元以下罰金。
    以前項方法得財產上不法之利益或使第三人得之者，亦同。
    前二項之未遂犯罰之。
刑法第339條之4
    犯第三百三十九條詐欺罪而有下列情形之一者，處一年以上
    七年以下有期徒刑，得併科一百萬元以下罰金：
    一、冒用政府機關或公務員名義犯之。
    二、三人以上共同犯之。
    三、以廣播電視、電子通訊、網際網路或其他媒體等傳播工
        具，對公眾散布而犯之。
    前項之未遂犯罰之。
組織犯罪防制條例第3條第1項
    發起、主持、操縱或指揮犯罪組織者，處三年以上十年以下
    有期徒刑，得併科新臺幣一億元以下罰金；參與者，處六月
    以上五年以下有期徒刑，得併科新臺幣一千萬元以下罰金。
    但參與情節輕微者，得減輕或免除其刑。